臺北高等行政法院判決　　　　　　　　　　　　　　　　九十年度訴字第二五五號
　　　　　　　　　　　　　　　.
　　原　　　告　美商‧亞歷克斯諾爾公司（Alex Noel，Inc.）
　　代　表　人　Ｂ．愛莉絲．艾.
　　訴訟代理人　陳長文律師
　　　　　　　　張有捷律師（兼送達代收人）
　　被　　　告　經濟部智慧財產局
　　代　表　人　陳明邦（局長）
　　訴訟代理人　乙○○
　　參　加　人　甲○○○
右當事人間因商標異議事件，原告不服行政院中華民國八十九年十一月十日台（八九
）訴字第三二一八四號再訴願決定，提起行政訴訟，經本院裁定命參加人參加訴訟，
本院判決如左：
　　主  文
原告之訴駁回。
訴訟費用由原告負擔。
　　事  實
一、事實概要：
    參加人於民國八十六年八月一日以「KING SPADE」商標（下稱系爭商標，如附圖
    一），指定使用於當時商標法施行細則第四十九條所定商品及服務分類表第十八
    類之皮夾、皮包、錢包、背包、書包：：等商品，向被告前身即中央標準局（八
    十八年一月二十六日改制為經濟部智慧財產局）申請註冊，經審查准列為審定第
    八二四六六四號商標，嗣原告以該商標有違註冊時商標法第三十七條第七、十四
    款之規定，對之提起異議，經其審查為異議不成立，原告不服，提起訴願、再訴
    願，均遭決定駁回，遂向本院提起行政訴訟。
二、兩造聲明：
　(一)原告聲明：
    1.再訴願決定、訴願決定及原處分均撤銷。
    2.被告應作成撤銷審定第八二四六六四號「KING SPADE及圖」商標之處分。
    3.訴訟費用由被告負擔。
  (二)被告聲明：
    1.駁回原告之訴。
    2.訴訟費用由原告負擔。
  (三)參加人未於準備期日及言詞辯論期日到場，亦未提出書狀作何聲明或陳述。
三、兩造之爭點：參加人之審定第八二四六六四號「KING SPADE」商標是否相同或近
    似於他人著名之商標或標章，有致公眾混淆誤認之虞，或相同或近似於他人先使
    用於同一商品或類似商品之商標而申請人因與該他人間具有契約、地緣、業務往
    來或其他關係知悉他人商標存在，而構成商標法第三十七條第七款、第十四款之
    違反？
　(一)原告主張之理由：
    1.商標法第三十七條第七款部分
      (1)原告乃世界知名之服飾配件，手提袋，皮包等各種產品之產銷公司，早於西
        元一九九三年即以其公司創辦人之一兼產品設計師Kate Spade小姐之名字做
        為商標廣泛使用於其產製之前揭商品上，為求公司營運之多角化，並將其營
        業觸角延伸至其他相關之個人服飾配件及用品，如化粧品、眼鏡、珠寶、手
        錶、衣服等商品上，憑藉Kate Spade小姐之天賦與努力，其所設計之產品，
        款式新穎、格調高雅，產品甫經上市，旋即造成搶購熱潮，廣受業界廠商及
        消費者之喜愛與採用。再者，Kate Spade小姐除於一九九五年榮獲美國時裝
        設計師聯席會（The Council of Fashion Designers of America）票選為
        年度服飾配件設計師，於一九九七年其設計才能再次獲得肯定，並再度勇奪
        美國時裝設計師聯席會之年度服飾配件設計師。
      (2)為保護以Kate Spade小姐之名為商標之「KATE SPADE」（即附圖二）商標圖
        樣，原告業於世界各國如美國、日本、加拿大、墨西哥、印度、大陸、新加
        坡、香港、歐洲各國、韓國、澳大利亞、智利、紐西蘭、菲律賓、巴西等國
        普遍申請註冊，以求該商標之周全保護。甚者，為將其「KATE SPADE」商標
        商品推向台灣市場，並向被告申請該商標之註冊保護，迄今已領有註冊第八
        二九九二八、八二五八四○、八二四八一三、八一六九○八及八五四一八八
        號商標註冊證。
      (3)又為達強力宣傳效果並增加一般消費者對其「KATE SPADE」商標商品印象，
        不惜耗費鉅資於國際著名之報章雜誌如 Financial Times, British Vogue,
        Vogue, Women's Daily及People等刊登巨幅廣告，以廣泛促銷宣傳其「KATE
        SPADE」商標商品。此外，原告並將其 「KATE SPADE」商標商品活動舞台大
        力推向亞洲市場，觀其於日本之銷售活動，原告即有計劃性地於該國開設十
        家「KATE SPADE」商標商品之專賣店，並於各大百貨公司設有廿九個銷售專
        櫃，並於當地各大報章雜誌廣泛刊登廣告，僅其自一九九七年八月至一九九
        八年三月之廣告費用即高達新台幣（下同）一千五百五十二萬四千元。
      (4)由於產品品質之精良，原告之「KATE SPADE」商標商品之全球及亞洲銷售金
        額更迅速成長，堪為同業之翹首，全球銷售金額及日本及亞洲其他各國之銷
        售金額，一九九六年，六百一十萬美元（約一億八千三百萬），一百萬美元
        （約三千萬）、一九九七年，一千一百二十萬美元（約三億三千六百萬），
        一百五十萬美元（約四千五百萬）、一九九八年，二千五百萬美元（約七億
        五千萬），一百九十萬美元（約五千七百萬）；再者，原告之「KATE SPADE
        」商標商品於日本之一九九六年至一九九八年之銷售金額亦十分龐大並逐年
        迅速成長，一九九六年，一百萬美金（約三千萬）、一九九七年，一百四十
        萬美金（約四千二百萬）、一九九八年，二百五十萬美金（約七千五百萬）
        。
      (5)美國及日本等地區皆為台灣地區人民觀光旅遊聖地，經查一九九六年至二○
        ○○年四月間，台灣地區人民前往該二地觀光之人數便高達數十萬人，一九
        九六年前往美國、日本分別為約五十八萬人及五十九萬人、一九九七年約五
        十八萬人及五十六萬人、一九九八年約六十五萬人及六十萬人、一九九九年
        約六十五萬人及六十七萬人、二○○○年約七十二萬人及八十一萬人，由此
        足證，本國消費大眾有絕對機會知悉原告夙著盛譽之「KATE SPADE」商標。
        再者，鑑於現今哈日及哈美風之盛行，台灣地區人民之各種服飾流行風尚皆
        以美國或日本之時尚潮流作為指標，故本國相關公眾絕對有機會知悉原告之
        據以異議商標 「KATE SPADE」。隨商品之廣泛流傳世界各地及文宣資料之
        大量刊登及發行，原告之「KATE SPADE」商標業已建立其良好之商譽而為業
        界及消費大眾所熟知。鑑於現今資訊之流通迅速及觀光旅遊之頻繁，實難謂
        參加人於申請註冊系爭商標時並未知悉原告先使用且已享有盛譽之「KATE
        SPADE」商標之存在。
      (6)於現今資訊化之時代及衛星有線電視普及之社會，透過電腦網路（網址 www
        .altculture.com/aentries/k/kxspade.html ），甚或衛星媒體之同步傳播
        ，資訊之取得早已無國界之區別，國內消費者對於相關商品資訊之取得早已
        非難事，並幾可達到與國外消費者同步取得資訊之快速地步。此外，原告「
        KATE SPADE」商標商品，亦於收視率極佳之情境喜劇影集如Just Shoot Me
        及 FRIENDS內出現，查電視及電影不僅與國民日常生活息息相關亦為最重要
        之傳播媒介，各工商產業莫不爭取其產品於該等傳播媒介之亮相機會，尤其
        為收視率極佳之電視影集，藉由前揭電視影集之全球同步播放及其廣大之觀
        眾群，原告之「KATE SPADE」商標業已建立其國際知名性商譽，甚且，因該
        等影集之良好口碑，該等影集亦於台灣地區有線及無線電視頻道重複播放，
        隨其高頻率且強力之播送，國內消費者亦不難知悉原告夙著盛譽之 「KATE
        SPADE」商標。
      (7)被告於異議審定書中，業已肯認原告「KATE SPADE」商標之商譽業為消費大
        眾知悉。被告、訴願決定機關及再訴願決定機關均亦認定原告「KATE SPADE
        」商標於美國、日本等地區之知名商譽，且鑑於現今哈美及哈日風之盛行及
        該等地區頻繁之觀光旅遊，國內相關消費大眾絕對有知悉原告「KATE SPADE
        」商標之可能，並應肯認原告據以異議商標於本國亦建立相當商譽，其處分
        論據實有令人斟酌之餘地，而有重新審酌之必要。又被告於二○○○年八月
        十日公告之「著名商標或標章認定要點」，所謂「著名商標或標章」係指有
        客觀證據足以認定該商標或標章已廣為相關事業或消費者所普遍認知者，而
        判斷相關事業或消費者，係以商標或標章所使用商品或服務之交易範圍為準
        。誠如前所言，原告之據以異議商標「KATE SPADE」商品業已隨國際知名報
        章雜誌於世界各國（包括本國）之發行及衛星有線電視之播送與網路媒介之
        傳播等，而使消費者有知悉其「KATE SPADE」商標之可能。甚且，「e'f（
        東京／衣芙）」雜誌之國際中文版，亦以甚多之篇幅宣傳與介紹 「KATE
        SPADE」商標商品，可見 「KATE SPADE」為本國消費者所知悉。依一般經驗
        法則，「商標之襲用」其前提勢必以被襲用之商標須具有一定程度之利用價
        值，即其商標須具一定知名度，始有「抄襲」之不法利益可圖。又若商標均
        屬自創性商標，則二商標近似之機率幾近於零，更遑論二者商標圖樣完全相
        同且均指定使用於相同或類似之商品，一方之商標圖樣百分之百必定抄自他
        方之商標圖樣。查系爭商標係由外文「KING SPADE」與一圖形所組之聯合商
        標，而該外文與圖形均為商標之主要部分。又判斷兩商標是否有混同誤認之
        虞，應就其各主要部分隔離觀察，依前揭商標近似審查基準，二者外觀構成
        近似，系爭商標有致公眾混同誤認。再者，系爭商標亦指定使用於與原告據
        以異議商標商品係屬相同或類似商品上，客觀上而言，系爭商標有使消費者
        將其誤認為原告據以異議「KATE SPADE」商標之系列商標，而對其產銷主體
        發生誤信而陷入誤購之困境。故系爭商標之註冊申請業已違反商標法第三十
        七條第七款之規定，依法應否准其審定註冊。
    2.商標法第三十七條第十四款部分
      (1)商標法第三十七條第十四款規定之「維持商場秩序並杜絕抄襲之不法歪風」
        立法意旨，其適用範圍亦應包括「商標襲用」情形在內，故申請人因契約或
        地緣之外之其他機會而有知悉他人先使用於同一或類似商品之商標存在之可
        能，其商標之註冊申請即有該條款之適用。
      (2)隨商品資訊流通迅速及國際知名媒體之強力宣傳，原告「KATE SPADE」商標
        所表彰之商品及其信譽，業為一般相關業界及消費者所知悉，更遑論參加人
        與原告係為同業競爭者，其早己知悉原告頗負盛譽之「KATE SPADE」商標。
        再者，按一般經驗法則，二商標圖樣幾近完全相同且指定營業項目亦完全相
        同，其發生機率幾近為零，除非當事人一方之商標圖樣係抄襲他方之圖樣。
        原告之「KATE SPADE」商標係取自於其公司創辦人之一兼產品設計師 Kate
        Spade小姐之名字，且非為一具特定意義之外文字，據以異議商標確為原告
        精心設計之自創商標，依一般經驗法則，世上應無第二個完全相同或幾近相
        同商標圖樣之存在。
      (3)系爭商標圖樣中之外文不僅與原告據以異議商標圖樣中之外文幾近完全相同
        ，且二者商標並指定使用於相同之手提袋、皮包等各種產品上，若謂身為同
        業之關係人於申請註冊系爭商標時並不知悉原告業享盛譽之據以異議商標之
        存在，有違一般經驗法則。被告於其處分書中漠視二者商標圖樣之極高近似
        性，參加人有透過國際知名媒體及網路無國界之宣傳介紹原告「KATE SPADE
        」商標商品等機會而知悉據以異議商標之存在並有加以「抄襲」之歹念。是
        以，系爭商標業已該當商標法第三十七條第十四款規定之適用，依法應否准
        其註冊。
    3.修正前後之商標法第三十七條第七款規定，均應包括「商標襲用」之情形，法
      律之修訂乃在促進國家社會之整體發展並使權利所有者獲得充分保障，法律規
      範之修正乃為建全法律體制而使權利所有者對其權利獲得充分之保障，並藉此
      遏阻社會上不良之歪風。換言之，法律之修訂係非開倒車，而係使其立法意旨
      得以發揮。是以，不論係修正前或修正後之現行商標法第三十七條第七款規定
      ，均應包括「商標襲用」之情形在內，以杜止仿冒歪風並維護交易秩序，此乃
      該法條規範意旨之正確闡釋，由各項事證皆可證明參加人有剽竊襲用原告商標
      之嫌。於本案中，系爭商標與原告據以異議商標所用文字幾近完全相同且指定
      使用於相同與類似商品上，若謂二者商標之近似純屬巧合，實不足採信，參加
      人於申請註冊系爭商標時應已知悉原告享有盛譽之營業識別標誌「KATE SPADE
      」並有「剽竊」之不法居心。又為維持自己商標權益，權利人當極盡心思予以
      維持並為防衛行為，參加人對於原告所提之異議申請並未採取任何防衛行為或
      為答辯，由此可證，參加人自知理虧，不敢為其抄自於他人商標之系爭商標為
      任何防衛行為，因其自知系爭商標之註冊申請係屬不法。
　(二)被告主張之理由：
  　1.商標圖樣相同或近似於他人著名之商標或標章，有致公眾混淆誤認之虞者，不
      得申請註冊，為本件商標異議審定時商標法第三十七條第七款所明定。又所稱
      「著名之商標或標章」，係指有客觀證據足以認定該商標或標章已廣為相關事
      業或消費者所普遍認知者而言，復為商標法施行細則第三十一條第一項所明定
      。所謂「有致公眾混淆誤認之虞者」，係指商標或標章有使一般消費者對其所
      表彰之商品來源或產製主體發生混淆誤信之虞而言。就原告所檢附之證據資料
      觀之，除有少部分為早於系爭商標申請註冊前之部分據以異議商標產品行銷國
      外之發票影本及據以異議商標商品於世界各國之報章雜誌廣告影本外，其他如
      公司簡介影本、得獎名單、CNN電視節目錄影帶、經美國紐約州公證人公證之
      宣誓書等，並非商標具體使用資料，而據以異議商標之我國與世界各國註冊資
      料一覽表及註冊證影本，乃係權利取得情形，另美國及日本註冊資料之日期與
      本件系爭商標之申請註冊日期相去不遠，至據以異議商標商品於日本之廣告費
      用、銷售金額一覽表及於世界各地之消費者及銷售金額資料一覽表與網路文宣
      資料，缺乏其它相關資料佐證其確實情形，且縱如原告所稱屬實，以據以異議
      商標於我國之行銷資料晚於系爭商標申請註冊日，亦無在我國報章、雜誌、電
      視等易為大眾知悉之傳播媒體廣告之情形，單憑上述資料實難以推論據以異議
      商標已成為我國境內廣為相關事業或消費者所普遍認知之著名商標，應無首揭
      法條規定之適用。至被告中台異字第八七一○九二號商標異議審定書之案例，
      核其商標圖樣與本件系爭商標有別且乃係依修正前商標法第三十七條第一項第
      七款所為之審定，其規範之意旨與本款亦不相同，本案參酌原告所附證據既不
      足認定據以異議商標為著名商標，自難以前述案例援為論據，併予敘明。
    2.商標圖樣相同或近似於他人先使用於同一商品或類似商品之商標，而申請人因
      與該他人間具有契約、地緣、業務往來或其他關係，知悉他人商標存在者，不
      得申請註冊，為本件商標異議審定時商標法第三十七條第十四款所明定。本款
      之適用應以商標申請人因與該他人間具有契約、地緣、業務往來或其他關係，
      知悉他人商標存在者，而以相同或近似之商標於同一或類似商品申請註冊始足
      當之，而有無此事實異議人應檢據證明。原告固主張參加人與其為同業競爭者
      ，應知悉其負盛名之 「KATE SPADE」商標，而以幾近相同於其著名商標之「
      KING SPADE及圖」商標申請註冊於相同或類似商品上，有本款之適用。惟查就
      原告所檢附之證據不足證明據以異議商標為相關事業或消費者所普遍認知，已
      如前述，況其亦未具體檢據證明參加人如何因契約、地緣、業務往來或其他關
      係而知曉據以異議商標，徒以參加人與其為同業競爭者而推論本件商標之申請
      註冊應有前述條款之適用，自無可採。
    3.按對於審定商標認有違反本法規定情事者，得於公告期間內，向商標主管機關
      提出異議，為商標法第四十六條所規定。所稱「公告期間」係指自審定商標刊
      登於商標公報之日起三個月內。又依商標法第十四條之規定，本法所定各項期
      間之起算，以書件或物件送達商標主管機關之日為準，如係交郵，以交郵當日
      郵戳為準。查本件系爭商標，係於八十七年八月一日審定公告，其異議期間應
      至八十七年十月三十一日止。本件原告於八十七年十月三十一日郵寄異議審定
      書至被告，主張系爭商標之審定有修正前商標法第三十七條第一項第七款「襲
      用他人之商標或標章有致公眾誤信之虞者」，不得申請註冊規定之適用，嗣商
      標法於八十七年十一月一日修正公布施行，原告補充敘明系爭商標應適用現行
      商標法第三十七條第七款「相同或近似於他人著名之商標或標章，有致公眾混
      淆誤認之虞者」及第十四款「相同或近似於他人先使用於同一商品或類似商品
      之商標，而申請人因與該他人間具有契約、地緣、業務往來或其他關係，知悉
      他人商標存在者」，不得申請註冊，是本件異議之範圍應為現行商標法第三十
      七條第七款及第十四款。
　　理  由
一、參加人於八十六年八月一日以「KING SPADE」商標，指定使用於當時商標法施行
    細則第四十九條所定商品及服務分類表第十八類之皮夾、皮包、錢包、背包、書
    包：：等商品，向被告前身即中央標準局（八十八年一月二十六日改制為經濟部
    智慧財產局）申請註冊，經審查准列為註冊第八二四六六四號商標，嗣原告以該
    商標有違註冊時商標法第三十七條第七、十四款之規定，對之提起異議，經其審
    查為異議不成立，原告不服，提起訴願、再訴願，均遭決定駁回之事實，有異議
    申請書、被告八十九年四月七日（八九）智商○九○○字第八九○○二一九一九
    號發文之中台異字第Ｇ00000000號異議審定書、經濟部八十九年六月十
    五日經（八九）訴字第八九○八七四八二號訴願決定書及行政院八十九年十一月
    十日台八十九訴字第三二一八四號再訴願決定書在卷可憑，堪信為真實。本件爭
    點應為參加人之審定第八二四六六四號「KING SPADE」商標是否相同或近似於他
    人著名之商標或標章，有致公眾混淆誤認之虞，或相同或近似於他人先使用於同
    一商品或類似商品之商標而申請人因該他人間具有契約、地緣、業務往來或其他
    關係知悉他人商標存在，而構成商標法第三十七條第七款、第十四款之違反？
二、按商標圖樣「相同或近似於他人著名之商標或標章，有致公眾混淆誤認之虞者」
    ，不得申請註冊，為本件商標異議審定時商標法第三十七條第七款所明定。又著
    名之商標或標章，係指有客觀證據足以認定該商標或標章已廣為相關事業或消費
    者所普遍認知者而言（商標法施行細則第三十一條第一項參照）。又著名商標或
    標章之認定，應就個案情況考量下列足資認定為著名之因素：（一）相關事業或
    消費者知悉或認識商標或標章之程度。（二）商標或標章使用期間、範圍及地域
    。（三）商標或標章推廣之期間、範圍及地域。所謂商標或標章之推廣，包括商
    品或服務使用商標或標章之廣告或宣傳，以及在商展或展覽會之展示。（四）商
    標或標章註冊、申請註冊之期間、範圍及地域。但須達足以反映其使用或被認識
    之程度。（五）商標或標章成功執行其權利之紀錄，特別指經曾經行政或司法機
    關認定為著名之情形。（六）商標或標章之價值。（七）其他足以認定著名商標
    或標章之因素。著名商標或標章認定要點第五點亦定有明文。原告主張據以異議
    之「KATE SPADE」商標為著名之商標，依其所提出之證據觀之，其中發票影本訂
    單日期（八十七年三月十八日及八十七年六月二十六日）均晚於系爭商標申請註
    冊日，已難作為系爭商標申請註冊時，據以異議商標已為相關事業或消費者所熟
    知並臻著名之證據。另少部分為早於系爭商標申請註冊前之部分據以異議商標產
    品行銷日本之發票影本（訂單日期為八十六年六月二十四日），以及據以異議商
    標商品於世界各地之消費者及銷售金額一覽表銷售地點均不在台灣，並非國內流
    通、散佈之相關資料，亦不足證明據以異議商標已為國內相關事業或消費者所普
    遍認知。另所提之據以異議商標於世界各地文宣資料、報章雜誌廣告，均屬國外
    外文資料，原告亦未舉證證明上開資料在國內流通、散佈之狀況，據以異議商標
    商品在我國報章、雜誌、電視等易為大眾知悉之傳播媒體廣告之情形，單憑上述
    資料實難以推論據以異議商標已成為我國境內廣為相關事業或消費者所普遍認知
    之著名商標。
三、原告於審理中另提之公司簡介影本、得獎名單、CNN 電視節目錄影帶及旁白譯文
    、經美國紐約州公證人公證之宣誓書等，並非據以異議商標具體使用資料，而據
    以異議商標於我國與世界各國註冊資料一覽表及註冊證影本，乃係權利取得情形
    ，另美國及日本註冊資料之日期與本件系爭商標之申請註冊日期相去不遠，至據
    以異議商標商品於日本之廣告費用、銷售金額一覽表及於世界各地之消費者及銷
    售金額資料一覽表與網路文宣資料，縱然屬實，以據以異議商標於我國之行銷資
    料晚於系爭商標申請註冊日，於系爭商標申請註冊日前，據以異議商標亦無在我
    國報章、雜誌、電視等易為大眾知悉之傳播媒體廣告之情形，單憑上述資料難以
    推論據以異議商標已成為我國境內廣為相關事業或消費者所普遍認知之著名商標
    。原告所提香港貿易發展局國際市場簡訊網站下載有關原告據以異議商標商品之
    介紹資料為二０００年七月二十一日資料、東京衣芙（國際中文版）均二００一
    年資料，顯不足作為據以異議商標於系爭商標註冊申請時已達著名之證據資料。
    另一九九六年至二０００年本國國民至美國與日本之觀光人數統計資料係觀光局
    按國人首站抵達或主要目的地區分國人訪前往各國之情形，但上述資料僅為我國
    與兩國人民交流數據之統計，除其人數有係重複往返者外，其往返目的各個不同
    ，並不能以上開人數之統計推論據以異議之商標商品於我國境內亦必為國內相關
    事業或消費者所普遍認知，而仍應以據以異議商標在國內之廣告、宣傳或展示等
    推廣事實作為論斷依據。至被告中台異字第八七一○九二號商標異議審定書之案
    例，核其商標圖樣與本件系爭商標有別，且係依修正前商標法第三十七條第一項
    第七款所為之審定，其規範之意旨與構成要件與現行商標法第三十七條第七款並
    不相同，本件依原告所附證據既不足認定據以異議商標為著名商標，已如前述，
    自難以被告中台異字第八七一○九二號商標異議審定書之案例援為論據。綜上所
    述，原告所提之上述證據，均不足以證明據以異議之「KATE SPADE」商標於系爭
    商標申請註冊前已廣為國內相關消費者所普遍認知之著名商標，系爭商標應無商
    標法第三十七條第七款規定之違反。
四、又商標圖樣相同或近似於他人先使用於同一商品或類似商品之商標，而申請人因
    與該他人間具有契約、地緣、業務往來或其他關係，知悉他人商標存在者，不得
    申請註冊，為本件商標異議審定時商標法第三十七條第十四款所明定。本款之適
    用應以商標申請人因與該他人間具有契約、地緣、業務往來或其他關係，知悉他
    人商標存在者，而以相同或近似之商標於同一或類似商品申請註冊始足當之。原
    告雖主張參加人與其為同業競爭者，應知悉其負盛名之「KATE SPADE」商標，而
    以幾近相同於其著名商標之「KING SPADE及圖」商標申請註冊於相同或類似商品
    上，應有本款之適用云云。惟查，就原告所檢附之證據不足證明據以異議商標為
    相關事業或消費者所普遍認知，已如前述，況原告亦未具體提出證據證明參加人
    如何因契約、地緣、業務往來或其他關係而知曉據以異議商標，原告徒以參加人
    與其為同業競爭者，且「KING SPADE及圖」與「KATE SPADE」有部分相同文字即
    推論系爭商標之申請註冊應有前述條款之適用，自無可採。從而依上所述，被告
    為異議不成立之處分並無不法，一再訴願決定遞予維持，亦屬妥適，原告主張前
    詞，訴請撤銷訴願決定及原處分，並請求被告應作成撤銷審定第八二四六六四號
    「KING SPADE及圖」商標之處分，為無理由，應予駁回。
據上論結，本件原告之訴為無理由，爰依行政訴訟法第九十八條第三項前段，判決如
主文。
中　　　華　　　民　　　國　　九十一　　年　　　八　　　月　　　八　　　日
                    　　臺 北 高 等 行 政 法 院   第 三 庭
                                           審 判 長 法  官　姜素娥
                                                    法  官　林文舟
                                                    法  官　陳國成
右為正本係照原本作成。
如不服本判決，應於送達後二十日內，向本院提出上訴狀並表明上訴理由，如於本判
決宣示後送達前提起上訴者，應於判決送達後二十日內補提上訴理由書（須按他造人
數附繕本）。
中　　　華　　　民　　　國　　九十一　　年　　　八　　　月　　　九　　　日
　　　　  　　　　　　　　　　　　　　　　　　　　　書記官　王英傑
